臺灣高等法院臺中分院刑事判決　　　　　　　　九十一年度交上易字第一二七三號
　　上 訴人 即
　　被　　　告　甲○○
　　選任辯護人　葉柳君
　　自　訴　人　丁○○
　　自訴代理人　乙○○
右上訴人因過失傷害案件，不服台灣台中地方法院九十年度交自字第一一號，中華民
國九十一年五月三十一日第一審判決，提起上訴，本院判決如左：
      主  文
上訴駁回。
      事實及理由
一、本案經本院審理結果，認第一審判決認事用法及量刑均無不當，應予維持，除第
    一審判決書第二頁第四行事實欄所載「左轉」應更正為「右轉」；同頁理由一第
    二行「被害人丙○○」應更正為「被告」外，並引用第一審判決書記載之事實、
    證據及理由（如附件）。
二、上訴人即被告甲○○在本院雖辯稱：汽車行駛至交岔路口，轉彎車應讓直行車先
    行，但直行車尚未進入交岔路口，而轉彎車已達中心處開始轉彎，直行車應讓轉
    彎車先行，道路交通安全規則第一百零二條第一項第六款定有明文。被告之自小
    客車欲右轉入巷道前，已依規定先行進入右側車道，並預為顯示方向燈，確認右
    後方無緊接來車，始將車身右轉，當實確已達交岔路口之中心，此參現場圖所示
    ，自小客車車身距離左側單白線一點五公尺（按車道寬二點七公尺），且車頭亦
    呈右轉方向，足資證明。故本件依上開但書規定為被害人應讓被告之車先行而未
    讓。又按現場圖所示機車刮地痕長達十四餘公尺，而非於擦撞處倒地等情判斷，
    可見被害人之機車超速行駛，否則不論自訴人擦撞被告右方向燈，或衝撞被告右
    車門，或衝撞被告右車腹，自訴人皆應現場倒地，或應順被告車輛右轉之作用力
    往被告車輛右方由西南往東北方向滑行，自訴人竟係由東南向西北方向滑行達十
    四餘公尺，顯係自訴人超高速行車而執意超車，以致造成交通事故，被告無法防
    範而無過失云云。但查現場圖所示，被告行向車道寬三˙二公尺，其欲右轉之永
    興路寬五˙四公尺，事發時被告之車呈右斜狀態，車頭左前角距左側分道線二˙
    六公尺，距離永興路右側邊線僅二公尺，其未達永興路二˙七公尺中心處車身既
    已右轉而呈右斜狀態，且右側後車身距離右轉角處亦僅０˙七公尺，足見被告未
    達交岔口中心處即提早右轉彎至為顯然，尚與上開法條但書所定不合，自無被害
    人之車應讓被告之車先行可言。又本件係被害人機車左把手擦撞被告之車右前角
    ，因而左邊遭受阻力，機車自當直向或偏左滑行，此乃合乎力學原理，不可能如
    被告所辯應偏右滑行。而發生車禍之車輛是否於碰撞時立即停止或倒地，端視其
    碰撞之角度如何及力道大小不同而異，不能一概而論。若正面相對撞或正面與側
    面碰撞，而阻力與衝力相當，兩車必能就地停止，反之則否。自訴人之機車直行
    時左把手與被告之車右前角擦撞，機車直行之衝力使然，當不可能立即倒地停止
    自不待言，尚不能因被害人機車未於碰撞時就地倒下停止不動，遽認其有超速行
    車而為被告所不能注意之情事，進而推論被告無過失責任。故被告上訴為無理由
    ，應予駁回。
三、據上論斷，應依刑事訴訟法第三百七十三條、第三百六十八條，判決如主文。
中      華      民      國      九十一   年       九      月     五     日
                                    臺灣高等法院臺中分院刑事第六庭
                        審判長法  官  李  文  雄
                                                法  官  陳  嘉  雄
                                                法  官  邱  顯  祥
右正本證明與原本無異。
不得上訴。
                                                書記官  江  玉  萍
中      華      民      國      九十一   年       九      月     六     日
                                                                        Ｉ
